# 求助陈版，貌似同一控制下的奇怪合并

提问人：mituxiaoya 时间：2015-05-06 11:10:56
请教陈版，
现遇到一个问题，A公司的子公司B，B的子公司C, C 持有D公司51%的股权，但由于董事会人数不过半，无法控制，所以C对D采取权益法核算。B公司合并层面，也是权益法核算。
但A公司与D的49%股东签有协议，约定A公司可以对D实行控制（一定年限内），所以D公司在A层面是作为子公司纳入合并的。
现在D公司的股权被卖给了B，并且B对D可以实行控制权，即现在，B层面需要合并D了。
B公司的合并要怎么做呢？ 是否也属于同一控制下的合并？
B公司原来的合并中对D的长期股权投资 是按权益法进行了调整的，若现在将D纳入合并，这个长投需要恢复成原始状态去抵消吗？
以前年度已经通过投资收益进入未分配利润的部分，又要怎么处理呢？
不知道我说清楚了没？ 真心求教~~~谢谢啦

回答人：chenyiwei
从你说的情况看，目标公司D的最终控制权一直在A，没有发生变化，所以B取得其控制权属于同一控制下的合并，具体体现为分步交易实现的同一控制下合并。在 2014 年修订后的长期股权投资准则应用指南中对此类问题的处理有举例。